【裁判字號】    95,聲再,2
【裁判日期】    950227
【裁判案由】    聲請保全證據
【裁判全文】
臺北高等行政法院裁定
                                       95年度聲再字第2號
聲  請  人  甲○○
相  對  人  考選部
代  表  人  乙○○部長）住同.
上列聲請人因聲請保全證據事件，對於最高行政法院中華民國94
年05月19日94年度裁字第906 號裁定，聲請再審，經最高行政法
院裁定移送本院，本院裁定如下：
    主  文
再審之聲請駁回。
再審聲請程序費用由聲請人負擔。
    理  由
一、按當事人對行政法院所為之裁定聲請再審，依行政訴訟法第
    283 條規定，必須原裁定具有同法第273 條各款所列情形之
    一者，始得為之。但當事人已依上訴主張其事由或知其事由
    而不為主張者，不在此限。次按對於確定裁定聲請再審，依
    行政訴訟法第283 條準用同法第277 條第1 項第4 款之規定
    ，必須表明「再審理由及關於再審理由並遵守不變期間之證
    據」。所謂表明再審理由，必須指明確定裁定有如何合於行
    政訴訟法第273 條所定再審事由之具體情事始為相當，倘僅
    泛言有再審事由而無具體情事者，仍難謂已合法表明再審事
    由，其聲請再審，即屬不合法。
二、本件聲請人與相對人間因考試事件，主張其有閱覽及複印民
    國90年專門職業及技術人員高等考試律師考試8 科8 份試卷
    之權利，而閱覽及複印須提供原本，此乃相對人之義務，否
    則無法獲得真正證據，影響聲請人權益至深且鉅，聲請保全
    證據，經本院以94年度聲字第11號裁定（下稱原審裁定）以
    聲請人對於該證據有滅失或礙難使用之虞之事實，並未能有
    所釋明，其聲請保全證據難認合法，予以駁回。聲請人不服
    ，提起抗告，經最高行政法院94年度裁字第906 號裁定（下
    稱原裁定）以其抗告無理由，予以駁回。嗣聲請人以其參加
    相對人所舉辦之律師高考，報名履歷表上全部被打上「×」
    字為特別記號，其他應考人則為「ˇ」字，故通知聲請人之
    成績單上分數為不及格，具有重大瑕疵，惟原審裁定及原裁
    定就此僅從形式上予以批駁，均漏未斟酌聲請人主張之證據
    ，有行政訴訟法第273 條第1 項第14款之再審事由云云，聲
    請再審，求為廢棄原裁定及原審裁定。
三、本件聲請人聲請再審，僅泛指原裁定及原審裁定漏未斟酌聲
    請人主張之證據，並未具體指明原裁定及原審裁定究竟有何
    行政訴訟法第273 條第1 項第14款之再審事由及證據，揆諸
    前開說明，其再審之聲請不合法。再者，聲請人聲請再審之
    前開事由，已於起訴及抗告程序為此主張，而為原裁定所不
    採，聲請人又執此同一事由聲請再審，依行政訴訟法第273
    條第1 項但書規定，亦有未合，應予駁回。
四、依行政訴訟法第283 條、第278 條第1 項、第104 條、民事
    訴訟法第95條、第78條，裁定如主文。
中    華    民    國     95    年    2    月    27    日
                         第七庭審判長法  官  劉  介  中
                                     法  官  黃  秋  鴻
                                     法  官  李  玉  卿
上為正本係照原本作成。
如不服本裁定，應於送達後10日內向本院提出抗告狀（須按他造
人數附繕本）。
中    華    民    國     95    年    2    月    27    日
                                     書記官  楊  怡  芳


司法院資訊處製作；財團法人民間司法改革基金會備份。
